【裁判字號】    90,簡,132
【裁判日期】    901205
【裁判案由】    傷害
【裁判全文】
臺灣彰化地方法院刑事判決                            九十年度簡字第一三二號
    公  訴  人  臺灣彰化地方法院檢察署檢察官
    被      告  甲○○
右列被告因傷害案件，經檢察官提起公訴（九十年度偵字第五三０九號），本院認有
刑事訴訟法第四百四十九條第二項情形，逕以簡易判決處刑如左：
    主  文
甲○○傷害人之身體，處拘役肆拾日，如易科罰金，以佰元折算壹日。
    事  實
一、緣甲○○與乙○○先前因細故發生爭執，致甲○○受有傷害（未據告訴），嗣於
    九十年七月二日凌晨六時許，在彰化縣彰化市○○路五一九號甲○○住處前，兩
    人又相遇，因前次糾紛，再起爭執，甲○○基於傷害之故意，將乙○○推向其住
    處之玻璃門，致玻璃門之玻璃因乙○○之撞擊而破裂，乙○○因而遭破裂之玻璃
    割傷，受有左手臂撕裂傷之傷害。
二、案經乙○○訴由彰化縣警察局彰化分局報請臺灣彰化地方法院檢察署檢察官偵查
    起訴。
    理  由
一、訊據被告甲○○對於右揭犯罪事實於本院審理時坦承不諱，復有財團法人彰化基
    督教醫院診斷書一紙附卷可參，本件事證明確，被告犯行洵堪認定。
二、核被告所為，係犯刑法第二百七十七條第一項傷害罪。公訴意旨於事實欄雖記載
    被告甲○○因莫名細故，持用不明刀械（類似開山刀或武士刀）一把，以刀刃部
    分朝乙○○砍殺一刀，致乙○○受有前開傷害等語，然告訴人之告訴，係以使被
    告受刑事追訴為目的，是其陳述是否與事實相符，仍應調查其他事實以資審認，
    始得為不利被告之認定，最高法院五十二年台上字第一三００號著有判例可資參
    照。本件訊據被告固坦承有傷害告訴人乙○○身體之事實，惟堅詞否認有持刀砍
    殺之犯行，經查本件告訴人與被告發生爭執之地點確係在被告住處門前，且被告
    當時亦有開其住處鐵門之行為，業據告訴人於偵查中自承不諱，則被告所供承之
    右揭犯罪事實，即非無可能，且核與告訴人所受之傷勢並無不符，告訴人雖指述
    被告有持刀砍殺之犯行，然並未查獲告訴人所指述之不明刀械，復查無其他積極
    證據足證被告有持刀砍傷告訴人之事實，尚難僅憑告訴人之片面指述，遽為不利
    被告犯罪事實之認定，是公訴人此部分犯罪事實之記載，容有誤會，併此敘明。
    爰審酌被告與告訴人二人先前已有細故，嗣因爭執再起始致告訴人受有本件傷害
    ，惟被告不知以理性溝通，解決紛爭，反出手傷害他人，其行為實須儆懲，暨其
    犯罪之動機、目的，告訴人之傷勢尚非重大，及被告之犯後態度等一切情形，量
    處如主文所示之刑，並諭知易科罰金之折算標準。
三、據上論斷，應依刑事訴訟法第四百四十九條第二項、第四百五十一條之一第三項
    、第四百五十四條第二項、第四百五十五條之一第二項、第二百九十九條第一項
    前段，刑法第二百七十七條第一項前段、修正後刑法第四十一條第一項前段，罰
    金罰鍰提高標準條例第一條前段、第二條，逕以簡易判決處刑如主文。
四、本件係依被告具體求刑之範圍內所為之科刑判決，被告不得上訴。
中      華      民      國    九十      年     十二     月      五      日
                                 臺灣彰化地方法院刑事第一庭
                                     審判長法官  葉  榮  郎
                                     法      官  郭  麗  萍
                                     法      官  簡  璽  容
右正本證明與原本無異。
本件係依被告具體求刑之範圍內所為之科刑判決，被告不得上訴。
公訴人如不服本判決，應於判決送達後十日內向本院提出上訴狀( 須附繕本 )。
                                     法院書記官  王  惠  嬌
中      華      民      國    九十      年     十二     月     十二     日
刑法第二百七十七條
傷害人之身體或健康者，處三年以下有期徒刑，拘役或一千元以下罰金。
犯前項之罪，因而致人於死者，處無期徒刑或七年以上有期徒刑，致重傷者，處三年
以上，十年以下有期徒刑。


司法院資訊處製作；財團法人民間司法改革基金會備份。
